【裁判字號】    99,家聲,226
【裁判日期】    991029
【裁判案由】    聲請特別代理人
【裁判全文】
臺灣屏東地方法院民事裁定             99年度家聲字第226號
聲  請  人  甲○○
代  理  人  蔡明樹律師
相  對  人  乙○○    不詳
            丙○○
上列當事人間聲請選任特別代理人事件，本院裁定如下：
    主  文
選任丁○○（男、民國○○○年○月○○○日生、身分證統一編
號：Ｚ000000000號）於甲○○對丙○○提起確認親子
關係存在事件，為甲○○之特別代理人。
聲請程序費用新臺幣壹仟元由聲請人負擔。
    理  由
一、本件聲請意旨略以：聲請人之生父丙○○、生母杜佳芳於民
    國（下同）95年2 月7 日非婚姻關係生下聲請人，因丙○○
    初不知杜佳芳與第三人乙○○有婚姻關係，杜佳芳懷孕後，
    丙○○始知上情。聲請人出生後一個月，聲請人由丙○○及
    其母親周蔡秀霞接回屏東扶養。因戶籍登記聲請人依法推定
    為生母及乙○○之婚生子女，然事實上，聲請人與乙○○並
    無血緣關係，此有高雄醫學大學附設中和紀念醫院親子鑑定
    結果報告書為憑，惟戶籍資料上仍載乙○○為聲請人之父親
    ，復因聲請人之生母杜佳芳行方不明，聲請人自幼即由丙○○扶養照顧，日後亦同，又戶籍登記實務否認推定生父之訴
    判決雖勝訴，但因判決主文未同時顯示有血緣生父與該子女
    之親子關係存在，致無法登記，須再提起確認生父與該子女
    親子關係存在之訴訟，徒增勞費，故一併提起二訴。聲請人
    年僅四歲，雖就訴之聲明第一項即否認推定生父之訴有訴訟
    能力，然訴之聲明第二項確認親子關係存在之訴則無訴訟能
    力，有依民事訴訟法第51條選任特別代理人之必要。因聲請
    人自幼即由丙○○之父母丁○○、周蔡秀霞照顧，故聲請選
    任丁○○為甲○○於確認親子關係存在之訴之特別代理人。
二、按無訴訟能力人有為訴訟之必要，而無法定代理人或其法定
    代理人不能行代理權者，其親屬或利害關係人，得聲請受訴
    法院之審判長選任特別代理人，民事訴訟法第51條第2 項定
    有明文。
三、查聲請人主張之事實，業據其提出戶籍謄本、高雄醫學大學
    附設中和紀念醫院親子鑑定結果報告書、本院97年度親字第
    104 號民事判決、98年度親字第51號民事判決等件為證，堪
    信為真實。又子女有獲知其血統來源，確定其真實父子身分
    關係之權利，受憲法保障，聲請人年僅四歲，有為其選任特
    別代理人之必要，復查丁○○為甲○○之主要照顧者，據聲
    請人所陳為其真實血統之祖父等情，是本院認為適於擔任聲
    請人甲○○之特別代理人，爰依前揭法律規定，選任丁○○
    為甲○○之特別代理人，代理甲○○於確認親子關係存在事
    件訴訟之特別代理人。
四、依訴訟事件法第51條第1 項，裁定如主文。
中    華    民    國    99    年    10    月    29    日
                        家事庭法  官  朱盈吉
以上正本係照原本作成。
如不服本裁定應於送達後10日內向本院提出抗告狀，並繳納抗告
費新臺幣1,000元。
中    華    民    國    99    年    10    月    29    日
                              書記官  蔡明株

司法院資訊處製作；財團法人民間司法改革基金會備份。
